tr: Mevsim derecesi: 1 mevsimlik (yaz); 2 mevsimlik; 3 mevsimlik; 4 mevsimlik; 5 mevsimlik (keşif); Diğer
ja: シーズン評価: 1シーズン (夏); 2シーズン; 3シーズン; 4シーズン; 5シーズン (エクスペディション); その他
da: Sæsonklassificering: 1 sæson (sommer); 2 sæsoner; 3 sæsoner; 4 sæsoner; 5 sæsoner (ekspedition); Andet
fr: Classement saisonnier: 1 saison (été); 2 saisons; 3 saisons; 4 saisons; 5 saisons (expédition); Autre
nb: Sesongvurdering: 1-sesongs (sommer); 2-sesongs; 3-sesongs; 4-sesongs; 5-sesongs (ekspedisjon); Annet
zh-TW: 季節評級: 單季 (夏季); 雙季; 三季; 四季; 五季 (探險); 其他
th: ระดับความเหมาะสมของฤดูกาล: 1 ฤดู (ฤดูร้อน); 2 ฤดู; 3 ฤดู; 4 ฤดู; 5 ฤดู (สำหรับการสำรวจ); อื่นๆ
lt-LT: Sezoniškumo įvertinimas: 1 sezono (vasarinis); 2 sezonų; 3 sezonų; 4 sezonų; 5 sezonų (ekspedicinė); Kita
ru: Сезонность: 1 сезон (лето); 2 сезона; 3 сезона; 4 сезона; 5 сезонов (экспедиционный); Другое
cs: Hodnocení sezóny: 1sezónní (letní); 2sezónní; 3sezónní; 4sezónní; 5sezónní (expediční); Jiné
bg-BG: Сезонен рейтинг: Едносезонни (лято); 2 сезона; 3 сезона; 4 сезона; 5 сезона (експедиционни); Други
pt-BR: Classificação de estação: 1 estação (verão); 2 estações; 3 estações; 4 estações; 5 estações (expedição); Outros
pl: Ocena sezonowości: 1-sezonowy (lato); 2-sezonowy; 3-sezonowy; 4-sezonowy; 5-sezonowy (ekspedycyjny); Inne
nl: Seizoensklasse: 1-seizoens (zomer); 2-seizoens; 3-seizoens; 4-seizoens; 5-seizoens (expeditie); Overig
de: Saisonklassifizierung: 1 Saison (Sommer); 2 Saisons; 3 Saisons; 4 Saisons; 5 Saisons (Expedition); Sonstige
vi: Xếp hạng theo mùa: 1 mùa (mùa hè); 2 mùa; 3 mùa; 4 mùa; 5 mùa (thám hiểm); Khác
zh-CN: 季节等级: 1 季（夏季）; 2 季; 3 季; 4 季; 5 季（探险）; 其他
ko: 계절 등급: 1계절용(여름); 2계절용; 3계절용; 4계절용; 5계절용(원정용); 기타
en: Season rating: 1-season (summer); 2-season; 3-season; 4-season; 5-season (expedition); Other
fi: Vuodenaikaluokitus: 1 vuodenaika (kesä); 2 vuodenaikaa; 3 vuodenaikaa; 4 vuodenaikaa; 5 vuodenaikaa (retkikunta); Muu
es: Calificación de estacionalidad: 1 estación (verano); 2 estaciones; 3 estaciones; 4 estaciones; 5 estaciones (expedición); Otro
pt-PT: Classificação sazonal: 1 estação (verão); 2 estações; 3 estações; 4 estações; 5 estações (expedição); Outro
sk-SK: Sezónne hodnotenie: 1-sezónne (leto); 2-sezónne; 3-sezónne; 4-sezónne; 5-sezónne (expedičné); Iné
ro-RO: Clasificare sezonieră: 1 sezon (vară); 2 sezoane; 3 sezoane; 4 sezoane; 5 sezoane (expediție); Altele
sv: Säsongsklassning: 1-säsongs (sommar); 2-säsongs; 3-säsongs; 4-säsongs; 5-säsongs (expedition); Övrigt
sl-SI: Ocena primernosti za letne čase: 1-sezonsko (poletje); 2-sezonsko; 3-sezonsko; 4-sezonsko; 5 sezon (odprava); Drugo
hu: Évszak szerinti besorolás: 1 évszakos (nyári); 2 évszakos; 3 évszakos; 4 évszakos; 5 évszakos (expedíciós); Egyéb
hr-HR: Ocjena sezone: Za 1 sezonu (ljeto); Za 2 sezone; Za 3 sezone; Za 4 sezone; Za 5 sezona (ekspedicijsko); Ostalo
it: Classificazione stagionale: 1 stagione (estate); 2 stagioni; 3 stagioni; 4 stagioni; 5 stagioni (spedizione); Altro
el: Αξιολόγηση εποχικότητας: 1 εποχής (καλοκαίρι); 2 εποχών; 3 εποχών; 4 εποχών; 5 εποχών (αποστολής); Άλλο